【裁判字號】    97,訴,4365
【裁判日期】    971113
【裁判案由】    毒品危害防制條例
【裁判全文】
臺灣板橋地方法院刑事判決              97年度訴字第4365號
公  訴  人  臺灣板橋地方法院檢察署檢察官
被      告  甲○○
上列被告因違反毒品危害防制條例案件，經檢察官提起公訴（97
年度毒偵字第6164號），被告於準備程序中對被訴之事實為有罪
陳述，本院合議庭裁定由受命法官獨任行簡式審判程序，並判決
如下：
    主  文
甲○○施用第一級毒品，累犯，處有期徒刑柒月。扣案第一級毒
品海洛因驗餘淨重零點零貳貳伍公克沒收銷燬之；包裝上開海洛
因之塑膠袋壹只、注射針筒肆支均沒收。
    事  實
一、甲○○前於九十三年因竊盜案件，經本院以九十三年度簡字
    第一七六二號判處有期徒刑三月確定，於九十三年十一月十
    二日縮刑期滿執行完畢；又於九十五年間因施用毒品案件，
    經臺灣板橋地方法院檢察署檢察官聲請本院以九十五年度毒
    聲字第二三二三號裁定送觀察、勒戒後，認有繼續施用毒品
    之傾向，復經同署檢察官聲請本院以九十六年度毒聲字第三
    五七號裁定令入戒治處所施以強制戒治，至九十六年十一月
    十五日認無繼續強制戒治之必要，而停止戒治之執行並釋放
    出所，嗣經同署檢察官以九十六年度戒毒偵字第五四六號不
    起訴處分確定。詎甲○○未知悔悟，明知海洛因係毒品危害
    防制條例所規定之第一級毒品，不得非法持有、施用，竟於
    上開強制戒治執行完畢釋放後五年內，基於施用第一級毒品
    海洛因之犯意，於九十七年五月二十日上午十二時許（起訴
    書誤載同日上午七時許），在臺北縣永和市○○路之公園廁
    所內，以將毒品海洛因摻水稀釋置於注射針筒內，並注射至
    身體之方式，施用第一級毒品海洛因。嗣於九十七年五月二
    十一日上午十時三十分許，甲○○因另案涉犯竊盜案件，在
    臺北縣永和市○○路二一弄二一號前為警查獲，並當場扣得
    其所有並供施用之第一級毒品海洛因一包（扣案毛重０‧二
    二五０公克、淨重０‧０二五０公克，經取樣部分檢驗用罄
    ，驗餘淨重０‧０二二五公克）、注射針筒四支（扣案時內
    含微量之海洛因成分，嗣經交通部民用航空局航空醫務中心
    鑑定時以甲醇沖洗而檢驗用罄）。
二、案經臺北縣政府警察局永和分局報請臺灣板橋地方法院檢察
    署檢察官偵查起訴。
    理  由
一、訊據被告甲○○對於上揭時地，施用第一級毒品海洛因之事
    實，於本院審理中坦承不諱，並有其所有並供施用之白色粉
    末一包、注射針筒四支扣案可資佐證。又被告經警查獲所採
    集尿液經送鑑定，亦呈海洛因代謝物嗎啡陽性反應，有臺灣
    檢驗科技股份有限公司九十七年六月十日（檢體編號Ｆ00
    0－0000號）濫用藥物檢驗報告、代碼對照表各一紙在
    卷可稽。又上述扣案之白色粉末一包，經送交通部民用航空
    局航空醫務中心鑑定，確為第一級毒品海洛因（扣案毛重０
    ‧二二五０公克、淨重０‧０二五０公克，經取樣部分檢驗
    用罄，驗餘淨重０‧０二二五公克）無誤，且扣案之注射針
    筒四支，經甲醇沖洗，亦檢出海洛因成分等情，有該中心九
    十七年八月二十日航藥鑑字第０九七四二二四號鑑定書一紙
    附卷可按。再被告前於九十五年間因施用毒品案件，經臺灣
    板橋地方法院檢察署檢察官聲請本院以九十五年度毒聲字第
    二三二三號裁定送觀察、勒戒後，認有繼續施用毒品之傾向
    ，復經同署檢察官聲請本院以九十六年度毒聲字第三五七號
    裁定令入戒治處所施以強制戒治，至九十六年十一月十五日
    認無繼續強制戒治之必要，而停止戒治之執行並釋放出所，
    嗣經同署檢察官以九十六年度戒毒偵字第五四六號不起訴處
    分確定等情，有上開不起訴處分書、臺灣高等法院被告前案
    紀錄表附卷可憑，足認被告係強制戒治執行完畢釋放後五年
    內再犯本案施用第一級毒品罪。本案事證明確，被告犯行洵
    堪認定，應依法論科。
二、按海洛因係毒品危害防制條例第二條第二項第一款所明定之
    第一級毒品，不得非法持有、施用。核被告所為，係犯毒品
    危害防制條例第十條第一項之施用第一級毒品海洛因罪。其
    施用第一級毒品海洛因前後持有海洛因之低度行為，應為施
    用海洛因之高度行為所吸收，不另論罪。另被告有事實欄所
    載之有期徒刑執行完畢紀錄，有前開臺灣高等法院被告前案
    紀錄表可按，其於有期徒刑之執行完畢後五年內，故意再犯
    本件有期徒刑以上之罪，為累犯，應依刑法第四十七條第一
    項之規定加重其刑。爰審酌被告犯罪之動機、目的、手段，
    施用毒品犯罪戕害一己之身心健康所生之危害，尚無證據證
    明有對他人造成損害，及其高中畢業之智識程度（見警詢筆
    錄），暨犯後坦承犯行之態度等一切情狀，量處如主文所示
    之刑，以資儆懲。
三、扣案海洛因（驗餘淨重０‧０二二五公克），係查獲之第一
    級毒品，應依毒品危害防制條例第十八條第一項前段之規定
    ，宣告沒收銷燬之；取樣之海洛因部分，因檢驗用罄而滅失
    ，爰不另為沒收銷燬之諭知。至扣案注射針筒四支，原扣案
    時內含微量之海洛因成分，嗣經交通部民用航空局航空醫務
    中心鑑定時以甲醇沖洗而檢驗用罄，就該微量之海洛因自不
    予宣告沒收銷燬，併此敘明。又包裝上開毒品海洛因之塑膠
    袋一只及上述注射針筒四支，均係供被告所有供施用毒品海
    洛因犯罪所用之物，業據被告於審理中供明在卷，爰依刑法
    第三十八條第一項第二款規定宣告沒收之。
據上論斷，應依刑事訴訟法第二百七十三條之一第一項、第二百
九十九條第一項前段，毒品危害防制條例第十條第一項、第十八
條第一項前段，刑法第十一條前段、第四十七條第一項、第三十
八條第一項第二款，判決如主文。
本案經檢察官李巧菱到庭執行職務。
中    華    民    國    97    年    11    月    13    日
                  刑事第十三庭  法  官  楊 志 雄
以上正本證明與原本無異。
如不服本判決應於送達後十日內向本院提出上訴狀。
                                書記官  陳 春 銘
中    華    民    國    97    年    11    月    13    日
附錄本案論罪科刑法條全文：
毒品危害防制條例第十條第一項
施用第一級毒品者，處六月以上五年以下有期徒刑。


司法院資訊處製作；財團法人民間司法改革基金會備份。
